# 已实现的内部销售损益通过拿起笔分录提前的报表上？

提问人：wufaxian 时间：2020-01-11 07:59:21
甲公司本期个别利润表的营业收入有5 000万元，系向A公司销售产品取得的销售收入，该产品销售成本为3 500万元，销售毛利率为30%。A公司在本期将该批内部购进商品的60%实现销售，其销售收入为3 750万元，销售成本为3 000万元，销售毛利率为20%，并列示于其个别利润表中；该批商品的另外40%则形成A公司期末存货，即期末存货为2 000万元，列示于A公司的个别资产负债表中。
在编制合并财务报表时，其抵销分录如下：
借：营业收入　　　　　　　　　 5 000
贷：营业成本　　　　　　　　　 5 000
期末存货中未实现内部销售利润=（5 000-3 500）×40%=600（万元）
借：营业成本　　　　　　　　　　 600
贷：存货　　　　　　　　　　　　 600
———————-以上会计分录请解决了剩余40%未实现内部交易的抵消，60%已实现对外销售的存货，使得之前的未实现内部损益得以实现，这部分利润通过什么分录在合并报表“释放”？

回答人：chenyiwei
这笔抵销分录实际上是可以分拆为以下两笔的：
1 、先假设内部销售的标的存货100%未实现销售：
借：营业收入 5000 ，贷：营业成本 3500 ，贷：存货 1500
2 、再将60%的内部交易利润释放出来：
借：存货 900 ，贷：营业成本 900